【裁判字號】    91,易,3103
【裁判日期】    920122
【裁判案由】    妨害公務
【裁判全文】
臺灣臺中地方法院刑事判決                        九十一年度易字第三一Ｏ三號
    公  訴  人  臺灣臺中地方法院檢察署檢察官
    被      告  甲○○  男二十.
右列被告因妨害公務案件，經檢察官提起公訴（九十一年度偵字第二一Ｏ五二號），
本院判決如左：
    主      文
甲○○於公務員依法執行職務時，當場侮辱，累犯，處拘役拾日，如易科罰金，以
佰元折算壹日；又對於公務員依法執行職務時，施強暴，累犯，處有期徒刑月，
如易科罰金，以佰元折算壹日。
    事      實
一、甲○○曾於民國八十七年間因加重竊盜案件，經臺灣高等法院判處有期徒刑十月
    確定，於八十八年二月四日執行完畢。仍不知悔改，於九十一年十月二十四日晚
    上七時三十分許，在台中市○區○○路二之十二號住處，酒後持刀鬧事，經其母
    親林玲琅報警處理後，由台中市警察局第三分局立德派出所警員王金明於當日晚
    上八時十分許到場處理，詎甲○○非但不予理會，且於王金明執行職務時，基於
    侮辱公務員之故意，當場在其住處門前以「幹你娘」等穢語辱罵王金明，並於王
    金明對其勸導時，復另行基於妨害公務執行之故意，以左右拳擊打王金明胸膛各
    一拳（未成傷），而施強暴於依法執行公務之王金明。
二、案經台中市警察局第三分局報請臺灣臺中地方法院檢察署檢察官偵查起訴。
    理      由
一、訊據被告甲○○矢口否認右揭犯行，辯稱：其是要罵其弟弟，並不是要罵警員，
    且其係不小心用手撥到警員的，其並未打警員云云。然查：右揭事實，業據證人
    賴弘杰（被告之弟）、林玲琅（被告之母）於警詢時證述屬實，並有現場照片五
    張、警員職務報告書二份附於偵查卷可稽。且被告於偵查中亦自承：「（有向警
    方罵三字經？）有，我認錯了」、「（你為何要妨害公務？）我有喝酒」等語，
    足見被告確有公然侮辱警員王金明及施強暴於依法執行公務之王金明，允無疑義
    。被告之所辯無非卸飾之詞，不足採信，事證明確，其犯行洵堪認定。
二、核被告所為，係犯刑法第一百四十條第一項之侮辱公務員罪、第一百三十五條第
    一項之妨害公務罪。被告所犯上開二罪間，犯意各別，犯罪構成要件互殊，應予
    分論併罰。查被告曾於八十七年間因加重竊盜案件，經臺灣高等法院判處有期徒
    刑十月確定，於八十八年二月四日執行完畢，此有臺灣高等法院被告全國前案紀
    錄表及臺灣台中地方法院檢察署刑案資料查註紀錄表各一份附卷可稽，其於前案
    執行完畢後，五年內再犯本件有期徒刑以上之罪，係屬累犯，應依刑法第四十七
    條規定加重其刑。爰審酌被告犯罪之動機、目的、手段、其品性及智識程度、犯
    罪所生之危害及其犯罪後之態度等一切情狀，量處如主文所示之刑，並諭知易科
    罰金之折算標準。
據上論斷，應依刑事訴訟法第二百九十九條第一項前段，刑法第一百四十條第一項、
第一百三十五條第一項、第四十七條、第四十一條第一項前段，罰金罰鍰提高標準條
例第一條前段、第二條，判決如主文。
中    華    民    國        九十二      年      一      月    二十二    日
                                    臺灣臺中地方法院刑事第七庭
                                        法  官  簡源希
右正本證明與原本無異。
如不服本判決，應於判決送達後十日內向本院提出上訴狀，上訴於臺灣高等法院臺中
分院( 須附繕本 )。
                                        書記官
中    華    民    國        九十二      年       一     月     二十四   日
附錄論罪科刑法條：
刑法第一百三十五條第一項：對於公務員依法執行職務時，施強暴脅迫者，處三年以
                          下有期徒刑、拘役或三百元以下罰金。
刑法第一百四十條第一項：於公務員依法執行職務時，當場侮辱或對於其依法執行之
                        職務公然侮辱者，處六月以下有期徒刑、拘役或一百元以
                        下罰金。


司法院資訊處製作；財團法人民間司法改革基金會備份。
